【裁判字號】    97,小抗,2
【裁判日期】    980422
【裁判案由】    侵權行為損害賠償
【裁判全文】
臺灣臺南地方法院民事裁定               97年度小抗字第2號
抗  告  人  乙○○
相  對  人  甲○○
上列抗告人因與相對人間侵權行為損害賠償事件，對於中華民國
97年9月24日本院臺南簡易庭97年度南小字第1408號第一審裁定
提起抗告，本院裁定如下：
    主  文
抗告駁回。
抗告費用新臺幣壹仟元由抗告人負擔。
    理  由
一、按訴訟標的於確定之終局判決中經裁判者，除法律別有規定
    外，有既判力，當事人不得就該法律關係，更行起訴，當事
    人違背前揭規定，更行起訴者，法院自應以裁定駁回，此觀
    民事訴訟法第249條第1項第7款及第400條第1項規定自明。
    又所謂既判力，不僅關於其言詞辯論終結前所提出之攻擊防
    禦方法有之，即其當時得提出而未提出之攻擊防禦方法亦有
    之（最高法院95年度台上字第2925號裁判意旨參照）。次按
    民事訴訟法上所謂一事不再理之原則，即指同一事件已有確
    定之終局判決者而言，其所謂同一事件，乃同一當事人就同
    一法律關係而為同一之請求之謂，最高法院亦著有19年上字
    278號判例可資參照。
二、本件抗告意旨為：該二案事由為一刑事案件，相對人之法律
    關係確認為損害賠償案件而非清償消費性款項，債權請求權
    係以發生原因為判斷訴標的相同與否之依據。法院未判決前
    ，當事人主張之權利為假設權利，只有經判決後，權利實在
    性始由法院判決而形成，使假設之權利變為具體存在之權利
    。其次，原案之法定代理人應為96年3月至5月間之負責人，
    而該期間負責人並非蔣佳年，且應訊出庭之人亦非蔣佳年，
    怎能以蔣佳年身份應訊等語
三、經查：抗告人於前案即本院96年度南小字第1819號事件中，
    係以相對人為被告，訴訟標的雖依其於起訴狀記載為「償還
    消費款」。惟依其於96年7月3日所具民事補充理由狀（該事
    件卷宗第14頁倒數第 3行）所陳及最後言詞辯論期日所述（
    該事件卷宗第27頁倒數第12行），則已變更為依侵權行為法
    律關係請求。至於其主張之原因事實係為，被告即相對人以
    結婚、交友及不實之生辰為餌於96年3月11日至96年5月15日
    期間內，詐騙原告至其任職之密可兒護膚美容機構消費新臺
    幣（下同） 7萬餘元，其後藉詞拖延或一走了之。再者，被
    告以恐嚇之手段，甚至以脅迫方式之惡劣行徑要求原告向警
    方銷案，實屬違法之反社會性行為，為此本於侵權行為之法
    律關係，請求被告賠償詐騙原告之消費款 5萬元等語。上開
    情節經本院以96年度南小字第1819號事件審理後，認為被告
    並未構成侵權行為損害賠償之要件，以原告請求為無理由而
    判決駁回原告之訴。嗣原告不服提起上訴，復經本院合議庭
    以上訴不合法為由，而依96年度小上字第33號裁定駁回其上
    訴等情，業據本院調閱前揭民事卷宗查明屬實。至於本件抗
    告人於原審即本院97年度南小字第1408號侵權行為損害賠償
    事件，復以相對人為被告，其訴訟標的亦為侵權行為損害賠
    償請求權，所主張之原因事實，經原審於最後言詞辯論期日
    向抗告人即原告闡明後，則亦主張相對人即被告以結婚為名
    義，捏造不實的出生日，騙伊至密可兒護膚美容店消費7、8
    萬元，而請求賠償 5萬元等情，此觀抗告人即原告於原審所
    為陳述即明。經核本院96年度南小字第1819號事件與原審即
    本院97年度南小字第1408號事件，就抗告人本件請求部分，
    兩造當事人實屬同一，且均係基於相同原因事實之侵權行為
    損害賠償請求權為訴訟標的，請求給付之金額亦為相同，依
    前揭判例說明，核屬同一事件，已無疑義。況抗告人於本院
    97年度救字第33號訴訟救助事件調查中，亦陳明前揭二事件
    係同一件糾紛等語，由此益足佐證，前揭二事件確屬同一事
    件灼然。乃抗告人於前事件即本院96年度南小字第1819號事
    件為確定本案之終局判決敗訴後，復提起本院97年度南小字
    第1408號事件，依首揭法文說明，抗告人於原審起訴之請求
    ，已違反民事訴訟法第249條第1項第 7款之規定，而該事項
    核屬不得補正之事項，是抗告人即原告於原審之請求，於法
    未合，自應以裁定駁回原告之訴，亦屬當然。原審裁定駁回
    其訴，經核於法尚無不合，抗告意旨猶執前詞，指摘原裁定
    不當，求予廢棄，為無理由，其抗告應予駁回。至於抗告人
    有關蔣佳年部分之陳述，核屬本院97年度南小字第1408號民
    事「判決」範圍，並非本件抗告事件之當事人，自非本件抗
    告所得審酌之範圍，附此敘明。
四、據上論結，本件抗告為無理由，依民事訴訟法第 436條之32
    第3項、第495條之1第1項、第449條第1項、第95條、第78條
    ，裁定如主文。
中    華    民    國    98    年    4     月    22    日
                  民事第三庭    審判長法  官  高榮宏
                                      法  官  蔡雅惠
                                      法  官  王漢章
以上正本係照原本作成
本裁定不得再抗告。
中    華    民    國    98    年    4     月    22    日
                                      書記官  林木村


司法院資訊處製作；財團法人民間司法改革基金會備份。
